臺灣高等法院刑事判決
111年度上訴字第106號
上  訴  人  
即  被  告  張茹茵  




上列上訴人即被告因詐欺等案件，不服臺灣臺北地方法院109年
度審訴字第2013號，中華民國110年10月18日第一審判決（起訴
案號：臺灣臺北地方檢察署109年度偵字第30005號），提起上訴
，本院判決如下：
    主  文
原判決撤銷。
張茹茵犯三人以上共同詐欺取財罪，處有期徒刑壹年貳月。未扣
案之犯罪所得新臺幣玖仟元沒收，於全部或一部不能沒收或不宜
執行沒收時，追徵其價額。
    事  實
一、張茹茵於民國109年5月初，加入陳屹林（另經原審通緝中）
    及其他真實姓名年籍不詳、微信暱稱「天下」、「DA」、「
    P」之人所屬之詐欺集團（下稱本案詐欺集團），共同意圖
    為自己或第三人不法之所有，基於三人以上共同詐欺取財、
    以不正方法由自動付款設備取得他人之物之犯意聯絡，先由
    詐欺集團成員於109年5月8日14時13分許，致電游雅琳向其
    佯稱：因健保卡遭盜用領取高價位藥物，涉嫌刑事案件及車
    輛買賣，需交付帳戶存摺、提款卡及密碼清查帳戶，才能保
    障安全云云，致游雅琳陷於錯誤，依指示告知其向中華郵政
    股份有限公司申設帳號00000000000000號帳戶（下稱郵局帳
    戶）密碼，再由張茹茵依陳屹林之指示，於同日15時10分許
    ，抵達新北市○○區○○○路00號，向游雅琳收取郵局帳戶存摺
    及提款卡。張茹茵復依陳屹林之指示，前往新北市○○區○○路
    0段000○0號草地郵局，操作自動付款設備，接續以假冒本人
    提領之不正方法，於同日15時37分42秒、38分29秒、39分21
    秒，提領新臺幣（下同）6萬、6萬、3萬元，並攜至新北市○
    ○區○○路000號0樓陳屹林租屋處，將所提領款項及帳戶存摺
    、提款卡全數交與陳屹林，由其轉交詐欺集團上游成員，張
    茹茵因此獲得報酬9千元。嗣因游雅琳察覺受騙，報警處理
    ，經警循線查知上情。
二、案經游雅琳訴由新北市政府警察局新店分局報告臺灣臺北地
    方檢察署檢察官偵查起訴。
    理  由
壹、程序部分
一、審理範圍
  ㈠按110年6月16日修正公布、同月18日施行之刑事訴訟法第348
    條規定：「上訴得對於判決之一部為之。對於判決之一部上
    訴者，其有關係之部分，視為亦已上訴。但有關係之部分為
    無罪、免訴或不受理者，不在此限。上訴得明示僅就判決之
    刑、沒收或保安處分一部為之。」同日修正公布、施行之刑
    事訴訟法施行法第7條之13規定：「中華民國110年5月31日
    修正通過之刑事訴訟法施行前，已繫屬於各級法院之案件，
    於施行後仍適用修正前刑事訴訟法第348條規定；已終結或
    已繫屬於各級法院而未終結之案件，於施行後提起再審或非
    常上訴者，亦同。」次按從保障上訴人之上訴權、當事人之
    程序利益及尊重當事人設定之攻防範圍考量，為避免被告因
    而受突襲判決之不利益結果發生，應認110年6月18日刑事訴
    訟法第348條修正施行前已繫屬於第一審或第二審法院之案
    件，在修正施行後始因上訴而繫屬於第二審或第三審法院者
    ，應適用修正後規定以定其上訴範圍（最高法院110年度台
    上大字第5375號判決可資參照）。查本案係於上開規定修正
    施行後之111年1月11日始繫屬於本院，有臺灣臺北地方法院
    111年1月6日北院忠刑丁109審訴2013字第1110000187號函其
    上之本院收文戳章附卷可考（本院卷第3頁），故就上訴之
    效力及其範圍，應依現行刑事訴訟法第348條規定判斷。
  ㈡檢察官起訴上訴人即被告張茹茵係以一行為同時觸犯刑法第3
    39條之4第1項第2款之三人以上犯詐欺取財罪嫌、洗錢防制
    法第14條第1項之洗錢罪嫌、組織犯罪防制條例第3條第1項
    後段之參與犯罪組織罪嫌，應從一重處斷，經原審審理後，
    認被告係犯刑法第339條之4第1項第2款之三人以上詐欺取財
    罪、洗錢防制法第14條第1項之洗錢罪，另就被告被訴參與
    犯罪組織罪嫌部分，不另為無罪之諭知。本案僅被告提起上
    訴，檢察官並未提起上訴，依刑事訴訟法第348條規定，原
    判決不另為無罪諭知部分，自非被告上訴範圍，而不在本院
    審理範圍，合先敘明。
二、證據能力
  ㈠按刑事訴訟法第159條之5立法意旨，在於確認當事人對於傳
    聞證據有處分權，得放棄反對詰問權，同意或擬制同意傳聞
    證據可作為證據，屬於證據傳聞性之解除行為，如法院認為
    適當，不論該傳聞證據是否具備刑事訴訟法第159條之1至第
    159條之4所定情形，均容許作為證據，不以未具備刑事訴訟
    法第159條之1至第159條之4所定情形為前提。此揆諸「若當
    事人於審判程序表明同意該等傳聞證據可作為證據，基於證
    據資料愈豐富，愈有助於真實發見之理念，此時，法院自可
    承認該傳聞證據之證據能力」立法意旨，係採擴大適用之立
    場。蓋不論是否第159條之1至第159條之4所定情形，抑當事
    人之同意，均係傳聞之例外，俱得為證據，僅因伊國尚非採
    澈底之當事人進行主義，故而附加「適當性」之限制而已，
    可知其適用並不以「不符前四條之規定」為要件（最高法院
    104 年度第3 次刑事庭會議決議參照）。經查，本院以下所
    引用被告以外之人於審判外之陳述，檢察官對各該證據方法
    之證據能力，迄至言詞辯論終結前均未聲明異議，被告則未
    到庭，然於原審及上訴狀中均未表明爭執證據能力，本院審
    酌上開供述或非供述等證據資料製作時之情況，無不當取供
    及證明力明顯過低之瑕疵，認以之作為證據應屬適當，揆諸
    前開規定，認均有證據能力。 
  ㈡本判決所引用之非供述證據部分，與本案均有關聯性，復無
    證據證明係實施刑事訴訟程序之公務員以不法方式所取得，
    亦無刑事訴訟法第159條之4顯有不可信之情況與不得作為證
    據之情形，且經本院於審理期日依法進行證據之調查、辯論
    ，依刑事訴訟法第158條之4之反面解釋，應有證據能力。
貳、實體部分
一、得心證之理由
　㈠被告經合法傳喚未到庭應訊，惟上開事實，業據被告張茹茵
    於偵查、原審準備程序及審理時均坦承不諱（109年度偵字
    第30005號〈下稱偵字卷〉第205至207頁、原審卷第129頁、第
    172至173頁、第188頁、第273頁、第281頁），且有告訴人
    游雅琳於警詢中、共犯陳屹林於警詢中之證述附卷可佐（偵
    字卷第9至13頁、第19至29頁），並有告訴人之郵局帳戶交
    易明細表1份、監視器錄影截圖20張在卷可佐（偵字卷第85
    頁、第65至83頁）。
　㈡按共同實施犯罪行為之人，在合同意思範圍以內，各自分擔
    犯罪行為之一部，相互利用他人之行為，以達其犯罪之目的
    者，即應對於全部所發生之結果，共同負責（最高法院28年
    上字第3110號判例意旨參照）；且共同正犯間，非僅就其自
    己實施之行為負其責任，並在犯意聯絡之範圍內，對於他共
    同正犯所實施之行為，亦應共同負責（最高法院32年上字第
    1905號判例意旨參照）。查被告雖未直接對告訴人游雅琳施
    以詐術，惟其負責持詐得之告訴人郵局帳戶提款卡提領款項
    共15萬元，主觀上係以自己犯罪之意思分擔實行犯罪構成要
    件之行為，被告與陳屹林、「天下」及其所屬詐欺集團成年
    成員，就此部分詐欺取財等犯行，自應共同負責。至陳屹林
    另指示徐祥慶，持詐得之告訴人向玉山銀行申設帳號000000
    0000000號帳戶（下稱玉山銀行帳戶）提款卡，於109年5月8
    日16時27分許提領款項5千元乙節，固據共犯陳屹林於警詢
    中證述明確（偵字卷第19至29頁），並有告訴人之玉山銀行
    帳戶交易明細1份在卷可參（偵字卷第87頁），足認陳屹林
    所屬詐欺集團成員另有詐領告訴人帳戶內款項5千元之情，
    然被告就此部分詐欺取財犯行，並無行為分擔，且徐祥慶提
    領款項之帳戶與被告不同，被告亦非詐欺集團上層成員，自
    無從預見詐欺集團成員另向告訴人詐取玉山銀行帳戶內款項
    之情，難認被告就此部分詐欺取財有犯意聯絡，而令被告共
    同負責，附此敘明。
　㈢綜上，被告之任意性自白，核與事實相符，堪可採認為真。
    本案事證明確，被告犯行堪以認定，應予依法論科。
二、論罪
　㈠核被告所為，係犯刑法第339條之4第1項第2款之三人以上共
    同詐欺取財罪、同法第339條之2第1項之以不正方法由自動
    付款設備取得他人之物罪。
　㈡起訴書於犯罪事實欄已記載被告持詐得告訴人之郵局帳戶提
    款卡提領款項之事實，雖起訴法條漏載刑法第339條之2第1
    項，且經原審告知被告此罪名（原審卷第272頁），使被告
    有辯論之機會，而無礙被告防禦權之行使，本院自應併予審
    究。
　㈢起訴書犯罪事實欄雖記載「電信詐欺犯罪組織」、「以假檢
    警手法向告訴人游雅琳施用詐術」等語，然起訴法條未認被
    告所為亦犯刑法第339條第1項第1款、第3款之冒用政府機關
    或公務員名義詐欺取財罪或以廣播電視、電子通訊、網際網
    路或其他媒體等傳播工具對公眾散布之加重條件，衡以被告
    僅負責向告訴人收取帳戶提款卡並提領款項，難認其對詐欺
    集團之詐欺手法有所預見，尚難認被告同時犯第339條之4第
    1項第1款、第3款之加重條件，附此敘明。
　㈣被告與陳屹林、「天下」及其所屬詐欺集團成年成員間，具
    有犯意聯絡及行為分擔，應論以共同正犯。
  ㈤按如數行為於同時同地或密切接近之時地實施，侵害同一之
    法益，各行為之獨立性極為薄弱，依一般社會健全觀念，在
    時間差距上，難以強行分開，在刑法評價上，以視為數個舉
    動之接續施行，合為包括之一行為予以評價，較為合理，則
    屬接續犯，而為包括之一罪（最高法院86年台上字第3295號
    判例意旨參照）。被告持告訴人之郵局帳戶提款卡分次提領
    款項之數行為，係侵害同一被害人之財產法益，且係在密切
    接近之時、地間為之，其各次舉動之獨立性極為薄弱，依一
    般社會健全觀念，難以強行分開，在刑法評價上，以視為數
    個舉動之接續施行，合為包括之一行為予以評價，較為合理
    ，應屬接續犯。
　㈥被告以一行為觸犯上開2罪名，為想像競合犯，應從一重依三
    人以上共同詐欺取財罪處斷。
參、撤銷改判之理由
一、原審因予論罪科刑，固非無見，惟查：㈠被告固有自告訴人
    處取得郵局帳戶提款卡，並持以提領款項後，交付陳屹林轉
    交詐欺集團上游成員之情，然非屬洗錢防制法所規範之洗錢
    行為，不應論以洗錢防制法第14條第1項之洗錢罪（詳如後
    開不另為無罪諭知所載），原判決認被告所為亦涉犯洗錢罪
    ，尚有未合。㈡徐祥慶固受陳屹林指示，於109年5月8日持告
    訴人之玉山銀行帳戶提款卡，提領5千元，惟難認被告就此
    部分有犯意聯絡及行為分擔，原判決認被告與徐祥慶應論以
    共同正犯，亦有未當。
二、被告上訴意旨略以：被告僅因認識陳屹林之女友，又因沒有
    工作，所以至陳屹林處上班，但工作不到10天，陳屹林被抓
    ，被告即未再上班，被告上班期間僅受陳屹林指示提款，本
    案詐欺行為，未達3人以上，未該當刑法第339條之4第1項第
    2款之加重詐欺構成要件。被告犯後態度良好，坦承過錯，
    並與告訴人達成和解，然因被告於110年9月發現懷孕，沒有
    上班，一時無法籌措金錢支付賠償金，被告必會竭盡所能，
    履行和解方案，請求從輕量刑，並宣告緩刑等語。惟查，共
    犯陳屹林係與暱稱「天下」之人聯繫領取款項事宜，此據共
    犯陳屹林於警詢及偵查中證述明確（偵字卷第16頁、第192
    至193頁），被告於偵查中亦陳稱：是陳屹林指派伊做這件
    事，當時陳屹林有打電話給1個人，伊有聽到他問對方說新
    人可不可以，新人就是說伊等語，足認被告知悉本案除被告
    、陳屹林外，尚有暱稱「天下」之人參與犯行，被告與陳屹
    林、「天下」等詐欺集團成員，就本案詐欺取財等犯行，有
    犯意聯絡及行為分擔，為共同正犯，自該當刑法第339條之4
    第1項第2款之加重詐欺取財構成要件，上訴意旨所指，顯無
    理由。至被告上訴理由請求從輕量刑，指摘原審量刑過重，
    然原判決有前開可議之處，其量刑基礎已然不同，難認有據
    ，亦無理由。惟原判決既有上揭可議之處，自應由本院撤銷
    改判。
三、爰審酌被告不思以正途賺取金錢，為圖私利，無視政府一再
    宣誓掃蕩詐騙犯罪之決心及法規禁令，加入詐欺集團擔任收
    取提款卡及提領款項工作，利用一般民眾欠缺法律專業知識
    ，共同遂行詐騙行為，牟取不法報酬，所為罔顧法令及他人
    權益，助長詐騙歪風，紊亂社會經濟秩序，並造成告訴人受
    有財產損害金額非低，惟其尚非屬於詐欺集團指揮監督核心
    地位，涉案程度較低，又被告業與告訴人成立調解，此有原
    審100年度審附民移調字第787號調解筆錄可佐（原審卷第33
    9頁），然被告迄今均未履行調解條件，此據告訴人於本院
    審理中陳述在卷（本院卷第77頁），兼衡被告犯罪之動機、
    手段、所生危害，於原審自陳高中肄業之智識程度，前曾從
    事服務業（原審卷第282至283頁），現因懷孕而待業中之生
    活狀況，及犯罪後坦承犯行之態度等一切情狀，量處如主文
    第2項所示之刑。
四、沒收
　㈠按犯罪所得，屬於犯罪行為人者，沒收之。於全部或一部不
    能沒收，或不宜執行沒收時，追徵其價額；犯罪所得，包括
    違法行為所得、其變得之物或財產上利益及其孳息；犯罪所
    得已實際合法發還被害人者，不予宣告沒收或追徵，刑法第
    38條之1第1項前段、第3項、第4項及第5項分別定有明文。
    又刑法沒收新制目的在於剝奪犯罪行為人之犯罪所得，使其
    不能坐享犯罪成果，以杜絕犯罪誘因，性質上屬類似不當得
    利之衡平措施。而考量避免雙重剝奪，犯罪所得如已實際發
    還或賠償被害人者，應不予宣告沒收或追徵。倘若犯罪行為
    人雖與被害人達成民事賠償和解，惟實際上並未將民事賠償
    和解金額給付被害人，或犯罪所得高於民事賠償和解金額者
    ，法院對於未給付之和解金額或犯罪所得扣除和解金額之差
    額部分等未實際賠償之犯罪所得，自仍應諭知沒收或追徵（
    最高法院107年度台上字第4593號判決意旨參照）
　㈡經查，共犯陳屹林固於警詢中證稱：被告因本案提領款項獲
    得約1萬6千元之報酬利益等語（偵字卷第12頁、第17頁）。
    惟被告於原審訊問中供稱：伊沒有拿到1萬6千元，伊只有拿
    到9千元，當初承諾伊是6％而不是10％等語（見本院卷第129
    頁）。復觀諸共犯陳屹林先於警詢中供稱：被告提領15萬乘
    以0.85即12萬7千元上繳公司，剩下2萬3千元，7成是1萬6千
    元給被告，2成差不多5千元是伊的薪水，1成是交保金云云
    （偵字卷第17頁）；嗣又改稱：被告提領15萬元，公司拿85
    ％，被告拿10％，剩下是伊的錢大概5千元等語（偵字卷第12
    頁），可知其對分配比例、有無預留交保金等節，前後供述
    不一，自應為有利於被告之認定，以被告明確表示所獲報酬
    即提領款項6％計算，認定被告之犯罪所得為9千元（計算式
    ：15萬元×6％＝9,000元）。又被告與告訴人固經調解成立，
    惟被告迄今均未履行，依前揭說明，未扣案犯罪所得既未實
    際發還與告訴人，仍應依刑法第38條之1第1項前段、第3項
    規定沒收，於全部或一部不能沒收或不宜執行沒收時，追徵
    其價額。
  ㈢未扣案被告所持搭配不詳門號之行動電話1支，雖係供其與共
    犯陳屹林、詐欺集團成員聯繫使用，為供犯罪所用之物，然
    非被告所有一節，業據被告於原審準備程序中供承在卷（原
    審卷第282頁），復無證據證明係被告所有或其具有事實上
    之處分權，爰不予宣告沒收。　
五、按受2年以下有期徒刑、拘役或罰金之宣告，而有下列情形
    之一，認以暫不執行為適當者，得宣告2年以上5年以下之緩
    刑，其期間自裁判確定之日起算：一、未曾因故意犯罪受有
    期徒刑以上刑之宣告者。二、前因故意犯罪受有期徒刑以上
    刑之宣告，執行完畢或赦免後，五年以內未曾因故意犯罪受
    有期徒刑以上刑之宣告者，刑法第74條第1項定有明文。查
    被告前因毒品案件，經臺灣臺北地方法院以109年度審易字
    第2494號判決判處有期徒刑2月確定，於109年12月3日易科
    罰金執行完畢，此有本院被告前案紀錄表1份在卷可稽，被
    告既未符合刑法第74條第1項所列得諭知緩刑之要件，其於
    上訴狀中請求諭知緩刑，自非可採。
肆、不另為無罪諭知
一、公訴意旨另認被告所為，亦涉犯洗錢防治法第14條第1項之
    洗錢罪等語。
二、經查
　㈠按「本法所稱特定犯罪，指下列各款之罪：一、最輕本刑為6
    月以上有期徒刑以上之刑之罪」，洗錢防制法第3條第1款定
    有明文。又刑法第339條之4第1項詐欺取財罪之法定刑為「1
    年以上7年以下有期徒刑，得併科1百萬元以下罰金」，自屬
    洗錢防制法第3條第1款所規定之特定犯罪。而洗錢防制法之
    立法目的，依洗錢防制法第1條規定，係在防範及制止因特
    定犯罪所得之不法財物或財產上利益，藉由洗錢行為（例如
    經由各種金融機構或其他交易管道），使其形式上轉換成為
    合法來源，以掩飾或切斷其財產或財產上利益來源與犯罪之
    關聯性，而藉以逃避追訴、處罰。依洗錢防制法第2條「本
    法所稱洗錢，指下列行為：一、意圖掩飾或隱匿特定犯罪所
    得來源，或使他人逃避刑事追訴，而移轉或變更特定犯罪所
    得。二、掩飾或隱匿特定犯罪所得之本質、來源、去向、所
    在、所有權、處分權或其他權益者。三、收受、持有或使用
    他人之特定犯罪所得」之規定，倘行為人意圖掩飾或隱匿特
    定犯罪所得來源，而將特定犯罪所得直接消費處分，甚或交
    予其他共同正犯，而由共同正犯以虛假交易外觀掩飾不法金
    流移動，即難認單純犯罪後處分贓物之行為，仍應構成洗錢
    防制法第2條第1款或第2款之洗錢行為，例如詐欺集團向被
    害人施用詐術後，為隱匿其詐欺所得財物之去向，而令被害
    人將其款項轉入該集團所持有、使用之人頭帳戶，並由該集
    團所屬之車手前往提領詐欺款項得逞，檢察官如能證明該帳
    戶內之資金係本案詐欺之特定犯罪所得，即已該當洗錢防制
    法第14條第1項一般洗錢罪（最高法院108年度台上字第1744
    號、第2500號判決意旨參照）。再者，洗錢防制法處罰之洗
    錢行為，係依行為人有無掩飾或隱匿特定犯罪所得來源之意
    圖，分別臚列，此觀該法第2條、第14條規定即明，是各該
    洗錢罪之成立，固須對其個別犯罪構成要件行為，有直接或
    間接故意，但非均以具有掩飾或隱匿特定犯罪之意圖為必要
    。另在財產犯罪行為人利用人頭帳戶收取犯罪所得之情形，
    於被害人將款項匯入人頭帳戶之際，非但財產犯罪於焉完成
    ，並因該款項進入形式上與犯罪行為人毫無關聯之人頭帳戶
    ，以致於自資金移動軌跡觀之，難以查知係該犯罪之不法所
    得，即已形成金流斷點，發揮去化其與前置犯罪間聯結之作
    用，而此不啻為洗錢防制法，為實現其防阻不法利得誘發、
    滋養犯罪之規範目的，所處罰之洗錢行為。從而利用人頭帳
    戶獲取犯罪所得，於款項匯入人頭帳戶之際，非但完成侵害
    被害人個人財產法益之詐欺取財行為，同時並完成侵害上開
    國家社會法益之洗錢行為（最高法院109年度台上字第1676
    號判決意旨參照）。
　㈡被告所屬詐欺集團成員去電告訴人並施以詐術，致告訴人陷
    於錯誤而依照詐欺集團指示告知郵局帳戶密碼，並將提款卡
    交付被告，由被告提領郵局帳戶內款項，領款帳戶名義人既
    係告訴人本人，該帳戶顯非屬詐欺集團所持有、使用之人頭
    帳戶，則被告自帳戶提領款項，乃屬完成侵害告訴人財產法
    益之詐欺取財行為。且就該資金移動軌跡觀之，顯可查知係
    犯罪不法所得，不足以形成金流斷點，發揮去化其與前置犯
    罪間聯結之作用，得否謂為洗錢行為，已非無疑。再者，被
    告縱將所提領款項交付陳屹林轉交上游，惟此非屬直接消費
    處分之行為，亦非係以虛假交易外觀掩飾不法金流移動，不
    足生漂白該款項之效果，依前揭說明，難認被告所為業已該
    當洗錢防制法第2條第2款洗錢行為，無從以洗錢防制法第14
    條第1項規定相繩。至被告雖於原審固坦承此部分犯行，然
    卷內證據既不足以認定被告涉犯洗錢犯行，自不得僅因被告
    曾為此不利於己之供述即為其不利認定。
  ㈢據上，依檢察官所提證據資料尚不足以證明被告確有洗錢犯
    行，本應為無罪之諭知，惟起訴意旨認此部分與上開經本院
    認定有罪部分具想像競合犯之裁判上一罪關係，爰不另為無
    罪之諭知。
伍、被告經本院合法傳喚，無正當理由不到庭，爰不待其陳述，
    逕以一造辯論而為判決。　　
據上論斷，應依刑事訴訟法第369條第1項前段、第371條、第364
條、第299條第1項前段，刑法第28條、第339條之4第1項第2款、
第339條之2第1項、第55條、第38條之1第1項前段、第3項，刑法
施行法第1條之1第1項，判決如主文。
本案經檢察官李巧菱提起公訴，檢察官許仲瑩到庭執行職務。
中　　華　　民　　國　　111 　年　　5 　　月　　5 　　日
                  刑事第九庭    審判長法　官  潘翠雪
                                      法　官  陳信旗
                                      法　官  俞秀美
以上正本證明與原本無異。
如不服本判決，應於收受送達後20日內向本院提出上訴書狀，其
未敘述上訴之理由者並得於提起上訴後20日內向本院補提理由書
（均須按他造當事人之人數附繕本）「切勿逕送上級法院」。
                                      書記官  謝崴瀚
中　　華　　民　　國　　111 　年　　5 　　月　　6 　　日
附錄：本案論罪科刑法條全文 
中華民國刑法第339條之4
犯第339條詐欺罪而有下列情形之一者，處1年以上7年以下有期
徒刑，得併科1百萬元以下罰金：
一、冒用政府機關或公務員名義犯之。
二、三人以上共同犯之。
三、以廣播電視、電子通訊、網際網路或其他媒體等傳播工具，
    對公眾散布而犯之。
前項之未遂犯罰之。

中華民國刑法第339條之2
（違法由自動付款設備取得他人之物之處罰）
意圖為自己或第三人不法之所有，以不正方法由自動付款設備取
得他人之物者，處3年以下有期徒刑、拘役或30萬元以下罰金。
以前項方法得財產上不法之利益或使第三人得之者，亦同。
前二項之未遂犯罰之。